# 建设期间借款费用资本化问题

提问人：研究准则 时间：2020-04-27 14:48:00
请教陈版主：
我们企业于 2019 年 10 月成立，成立后即通过银行借款（借入的款项既有专门借款，也有一般借款）进行生产车间及办公楼建设，期间无任何收入，即我们常说的建设期。
直到 2020 年 3 月底，车间及办公楼建设完成，并验收合格，这期间发生的银行借款全部资本化，上级内部审计部门在审计过程中认为我们借款费用全部资本化不符合准则的规定，主要依据是建设期间不足一年。
我们认为：企业借款的主要目的是建设车间及办公楼（且在建设期），按照相关性原则应该将借款费用计入固定资产成本，而不适用借款费用准则，我们的理解是否恰当，请指教

回答人：chenyiwei
根据《企业会计准则第 4 号——固定资产》第十条：“应计入固定资产成本的借款费用，按照《企业会计准则第 17 号——借款费用》处理”。即，借款费用能否计入固定资产成本，应依据借款费用准则的规定判断。
根据借款费用准则规定，“企业发生的借款费用，可直接归属于符合资本化条件的资产的购建或者生产的，应当予以资本化，计入相关资产成本；其他借款费用，应当在发生时根据其发生额确认为费用，计入当期损益。符合资本化条件的资产，是指需要经过相当长时间的购建或者生产活动才能达到预定可使用或者可销售状态的固定资产、投资性房地产和存货等资产。”该准则应用指南规定：“其中”相当长时间“，是指为资产的购建或者生产所必需的时间，通常为 1 年以上（含 1 年）”
因此，通常情况下，建设期短于一年的项目，不适用借款费用资本化的相关规定。不能仅仅以你所理解的“相关性原则”为由，将不符合资本化条件的借款费用予以资本化。